【裁判字號】    95,訴緝,3
【裁判日期】    950222
【裁判案由】    毒品危害防制條例
【裁判全文】
臺灣彰化地方法院刑事判決               95年度訴緝字第3號
公  訴  人  臺灣彰化地方法院檢察署檢察官
被      告  甲○○
                      4號
上列被告因毒品危害防制條例案件，經檢察官提起公訴（九十四
年度毒偵字第一二二八號），並經檢察官移送併案（九十五年度
毒偵字第三二八號），被告於準備程序中就被訴及併案事實均為
有罪之陳述，經告知簡式審判程序之旨，並聽取公訴人、被告之
意見後，由本院合議庭裁定由受命法官獨任進行簡式審判程序，
判決如下：
    主  文
甲○○連續施用第一級毒品，累犯，處有期徒刑拾月，扣案之第
一級毒品海洛因（係指原毛重零點捌公克中扣除所含之供前開第
一級毒品海洛因包裝用之外包裝袋壹只重量後之淨重部分）沒收
銷燬之，另扣案之供前開第一級毒品海洛因包裝用之外包裝袋壹
只沒收之。
    犯罪事實
一、甲○○前曾於民國八十二年間，因違反肅清煙毒條例案件，
    經臺灣高等法院臺中分院以八十二年度上訴字第三二０三號
    判處有期徒刑三年四月確定；又於八十三年五月十七日、八
    十三年九月十三日，分別因違反肅清煙毒條例、麻醉藥品管
    理條例、偽造文書等案件，經本院各判處有期徒刑三年四月
    、八月、五月確定，上開三案件後經本院於八十五年五月二
    十七日以八十五年度聲字第三三六號裁定定應執行之刑為有
    期徒刑三年十月確定，並自八十三年八月十八日起因上開二
    件三年四月及三年十月有期徒刑之刑期而送監合併執行，迄
    於八十六年二月十五日因縮短刑期假釋付保護管束出監，後
    因另案假釋遭撤銷而仍需執行殘刑四年五月十四日；另又於
    八十九年八月十九日，再因違反毒品危害防制條例案件，經
    本院以八十九年度易字第六九二號判處有期徒刑五月確定，
    嗣於八十八年九月九日起經送監執行上開四年五月十四日之
    殘刑及五月之有期徒刑，迨於九十三年八月二十七日始因縮
    短刑期執行完畢，並於翌日即九十三年八月二十八日出監。
    復因施用毒品案件，經臺灣臺中地方法院裁定送觀察、勒戒
    後，因認有繼續施用毒品之傾向，再經臺灣臺中地方法院裁
    定送強制戒治一年，嗣其經戒治期滿三月，戒治期間成績評
    定為合格，再由臺灣臺中地方法院裁定停止戒治，所餘戒治
    期間付保護管束，後又遭臺灣臺中地方法院以八十八年度毒
    聲字第五八三二號裁定撤銷停止戒治，令入戒治處所繼續施
    以強制戒治，並於九十年七月三十一日強制戒治期滿執行完
    畢，而於翌日即九十年八月一日出戒治所，且由臺灣臺中地
    方法院檢察署檢察官於九十年八月二十七日以九十年度戒毒
    偵字第四一六號為不起訴處分確定。詎仍不知警惕，復於強
    制戒治執行完畢釋放後五年內，另基於施用第一級毒品海洛
    因之概括犯意，自九十三年十一月二十三日下午某時起至九
    十五年一月十五日上午某時止，以平均約四至五天施用一次
    之量，或在其彰化縣員林鎮○○里○○路○段六三０巷二八
    四號住處內；或在彰化縣員林鎮○○路公園公廁內（僅九十
    五年一月十五日上午某時在此處施用一次）等處，以將少許
    第一級毒品海洛因粉末羼入香菸內，再點火施用之方式，連
    續施用第一級毒品海洛因多次。嗣先於九十三年十一月二十
    四日下午四時許，經警持本院所核發之搜索票，前往其彰化
    縣員林鎮○○里○○路○段六三０巷二八四號住處執行搜索
    時，當場查獲其友人張良河身上持有疑似第一級毒品海洛因
    之不明白色粉末，因甲○○否認施用毒品，於警方偵訊中經
    其同意採尿送驗，結果確呈現嗎啡陽性反應；後因本案遭本
    院發佈通緝，迨於九十五年一月十五日下午四時五十五分，
    經警在彰化縣芬園鄉○○村○○路、復興路口處，為警當場
    緝獲，並自其上衣口袋香菸盒內起獲第一級毒品海洛因一包
    （警秤毛重０點八公克）。
二、案經臺中市警察局移送臺灣臺中地方法院檢察署呈請臺灣高
    等法院臺中分院檢察署核令移轉臺灣彰化地方法院檢察署檢
    察官偵查起訴及彰化縣警察局彰化分局報請臺灣彰化地方法
    院檢察署檢察官偵查後移送併案審理。
    理  由
一、上揭連續施用第一級毒品海洛因多次之犯罪事實，業據被告
    甲○○於本院審理時均坦承不諱，而被告於九十三年十一月
    二十四日下午四時許，為警所採集之尿液經送檢驗，其結果
    確呈現嗎啡陽性反應，有詮昕科技股份有限公司濫用藥物尿
    液檢驗報告一紙附卷可稽，此外，復有被告所有供其施用之
    第一級毒品海洛因（係指原毛重０點八公克中扣除所含之供
    前開第一級毒品海洛因包裝用之外包裝袋一只重量後之淨重
    部分）及供前開第一級毒品海洛因包裝用之外包裝袋一只扣
    案足資佐證，而扣案之白色粉末一包確係第一級毒品海洛因
    ，亦經被告於本院審理時供承在卷（詳見本院九十五年二月
    八日審判筆錄），再衡以施用毒品本具有高度之身體成癮性
    及心理之依賴性等情，則被告就其連續施用第一級毒品海洛
    因多次之自白核與事實相符，足堪採信。另被告係經送強制
    戒治及送監執行徒刑完畢後出監，故被告此次於出監後再為
    施用第一級毒品之犯行，應確係另行起意無訛。另被告曾因
    施用毒品案件，經臺灣臺中地方法院裁定送觀察、勒戒後，
    因認有繼續施用毒品之傾向，再經臺灣臺中地方法院裁定送
    強制戒治一年，嗣其經戒治期滿三月，戒治期間成績評定為
    合格，再由臺灣臺中地方法院裁定停止戒治，所餘戒治期間
    付保護管束，後又遭臺灣臺中地方法院以八十八年度毒聲字
    第五八三二號裁定撤銷停止戒治，令入戒治處所繼續施以強
    制戒治，並於九十年七月三十一日強制戒治期滿執行完畢，
    而於翌日即九十年八月一日出戒治所，且由臺灣臺中地方法
    院檢察署檢察官於九十年八月二十七日以九十年度戒毒偵字
    第四一六號為不起訴處分確定在案，故被告於強制戒治執行
    完畢釋放後五年內，再為施用第一級毒品之犯行，本件事證
    明確，被告施用第一級毒品海洛因之犯行洵堪認定。
二、按海洛因係毒品危害防制條例所定之第一級毒品，不得非法
    施用。是被告甲○○施用第一級毒品海洛因之行為，核係犯
    毒品危害防制條例第十條第一項之施用第一級毒品罪。查被
    告為供施用第一級毒品而持有該級毒品之低度行為，應為施
    用之高度行為所吸收，不另論罪。次查被告先後多次施用第
    一級毒品海洛因之犯行，時間緊接，觸犯構成要件相同之罪
    ，顯係基於概括犯意反覆為之，為連續犯，應依刑法第五十
    六條之規定，以一罪論，並加重其刑。另公訴人雖未敘及被
    告於九十三年十一月二十三日下午某時施用第一級毒品海洛
    因一次以外之其餘連續施用第一級毒品海洛因多次之犯行（
    含檢察官移送併案之九十五年度毒偵字第三二八號部分），
    惟此未敘及部分之連續施用第一級毒品海洛因之犯行與檢察
    官起訴被告施用第一級毒品海洛因一次部分，不僅時間緊接
    ，且手段亦相同，有連續犯裁判上一罪關係，應為起訴效力
    所及，本院自得併予審理，附此敘明。末查被告前曾於八十
    二年間，因違反肅清煙毒條例案件，經臺灣高等法院臺中分
    院以八十二年度上訴字第三二０三號判處有期徒刑三年四月
    確定；又於八十三年五月十七日、八十三年九月十三日，分
    別因違反肅清煙毒條例、麻醉藥品管理條例、偽造文書等案
    件，經本院各判處有期徒刑三年四月、八月、五月確定，上
    開三案件後經本院於八十五年五月二十七日以八十五年度聲
    字第三三六號裁定定應執行之刑為有期徒刑三年十月確定，
    並自八十三年八月十八日起因上開二件三年四月及三年十月
    有期徒刑之刑期而送監合併執行，迄於八十六年二月十五日
    因縮短刑期假釋付保護管束出監，後因另案假釋遭撤銷而仍
    需執行殘刑四年五月十四日；另又於八十九年八月十九日，
    再因違反毒品危害防制條例案件，經本院以八十九年度易字
    第六九二號判處有期徒刑五月確定，嗣於八十八年九月九日
    起經送監執行上開四年五月十四日之殘刑及五月之有期徒刑
    ，迨於九十三年八月二十七日始因縮短刑期執行完畢，並於
    翌日即九十三年八月二十八日出監，有臺灣高等法院被告前
    案紀錄表、在監在押全國紀錄表及臺灣彰化地方法院檢察署
    刑案資料查註紀錄表各一份在卷可稽，其於受有期徒刑執行
    完畢後，五年以內再犯本件有期徒刑以上之罪，為累犯，應
    依刑法第四十七條之規定遞加重其刑。爰審酌被告曾因施用
    毒品經送觀察、勒戒及令入戒治處所施以強制戒治一年，而
    仍未知警惕又再犯本案之罪，足見其雖經觀察、勒戒及強制
    戒治等治療程序，仍未徹底袪除施用毒品之惡習，猶再次施
    用，致深陷毒癮而難以自拔，顯未能善體國家設置觀察、勒
    戒機構，協助毒品施用者戒除毒癮之良法美意，惟念及施用
    毒品本質上係戕害自身健康之行為，尚未嚴重破壞社會秩序
    或侵害他人權益，及其施用第一級毒品海洛因之期間長短、
    次數，犯罪之動機、目的、所生危害及犯罪後坦承犯行態度
    尚屬良好等一切情狀，量處如主文所示之刑，以示懲儆。
三、至扣案之第一級毒品海洛因（係指原毛重０點八公克中扣除
    所含之供前開第一級毒品海洛因包裝用之外包裝袋一只重量
    後之淨重部分）係屬第一級毒品，應依毒品危害防制條例第
    十八條第一項前段之規定沒收銷燬之。又扣案之供前開第一
    級毒品海洛因包裝用之外包裝袋一只，係可與上開毒品分離
    ，而其主要作用在於包裹毒品，防其裸露、潮濕，便於被告
    攜帶施用毒品，且屬被告所有，業據被告供承在卷，爰依刑
    法第三十八條第一項第二款之規定宣告沒收（最高法院九十
    三年度臺上字第二七四三號判決意旨參見），附此敘明。
據上論斷，應依刑事訴訟法第二百七十三條之一第一項、第二百
九十九條第一項前段，毒品危害防制條例第十條第一項、第二十
三條第二項、第十八條第一項前段，刑法第十一條、第五十六條
、第四十七條、第三十八條第一項第二款，判決如主文。
本案經檢察官洪英丰到庭執行職務。
中    華    民    國    九十五    年  二  月  二十二  日
                  刑事第二庭    法  官  許旭聖
以上正本證明與原本無異。
如不服本判決，應於判決送達後十日內，向本院提出上訴狀（須
附繕本），上訴於臺灣高等法院臺中分院。
中    華    民    國    九十五    年  二  月  二十二  日
                                書記官  黃幼華
附錄論罪科刑法條
毒品危害防制條例第十條第一項：
施用第一級毒品者，處六月以上五年以下有期徒刑。


司法院資訊處製作；財團法人民間司法改革基金會備份。
